【裁判字號】    92,上易,1103
【裁判日期】    920926
【裁判案由】    竊盜
【裁判全文】
臺灣高等法院高雄分院刑事判決                  九十二年度上易字第一一三號
    上  訴  人
    即  被  告  甲○○
右上訴人因竊盜案件，不服臺灣高雄地方法院九十二年度易字第一八四號中華民國
九十二年六月二十四日第一審判決（起訴案號：臺灣高雄地方法院檢察署九十二年度
偵字第三七五號），提起上訴，本院判決如左：
      主  文
上訴駁回。
    事實及理由
一、 本案經本院審理結果，認第一審判決認事用法及量刑均無不當，應予維持，並
     引用第一審判決書記載之事實、證據及理由（如附件）。
二、被告上訴意旨以伊雖行竊七次，但犯罪所得不超過十萬元，行竊所用工具螺絲起
    子並未用以傷人，犯罪所生之危害尚非重大，且被告自偵審始終坦承犯罪，犯後
    態度乙好，原審判處有期徒刑二年過重，請求從輕量刑等語。
三、查刑事審判旨在實現刑罰權之分配正義，故法院對於有罪被告之科刑，以符合罰
    刑相當之原則，使輕重得宜，罰當其罪，應審酌刑法第五十七條各款之一切情狀
    ，以為科刑輕重之標準，並賦予法院自由裁量權，倘其未有逾越法律規定之範圍
    ，或濫用其權限，即難謂有量刑不當之違法。本件原審審酌被告不思合法正當途
    徑獲得財富，竟運用智慧於不當之途，其連續竊盜之犯行足以使社會安分守己之
    民眾人人自危，危害社會治安尚非輕微，且案發至今仍未與告訴人等達成和解，
    賠償告訴人等損失等一切情狀，量處有期徒刑二年，以資懲儆。已審酌刑法第五
    十七條各款事項之具體情形，且被告所犯刑法第三百二十一條加重竊盜罪，其法
    定刑為六月以上五年以下有期徒刑，原審並以被告為連續犯依刑法第五十六條規
    定加重其刑，在法定刑範圍內，僅量處有期徒刑二年，難謂過重。上訴意旨指摘
    原判決量刑過重，請從輕量刑等語。對原判決已具體論斷之事項，憑己見任意指
    摘，為無理由，應予駁回。
四、據上論斷，應依刑事訴訟法第三百六十八條、第三百七十三條，判決如主文。
本案經檢察官朱文彬到庭執行職務。
中      華      民      國    九十二    年      九      月    二十六    日
                              臺灣高等法院高雄分院刑事第三庭
                                  審判長法官  周賢銳
                                        法官  謝宏宗
                                        法官  黃建榮
右正本證明與原本無異。
不得上訴。
                                  法院書記官  陳靖華
中     華     民     國     九十二      年      九      月    二十六    日
附錄：本判決論罪科刑法條：
刑法第三百二十一條：
犯竊盜罪而有左列情形之一者，處六月以上、五年以下有期徒刑：
一  於夜間侵入住宅或有人居住之建築物、船艦或隱匿其內而犯之者。
二  毀越門扇、牆垣或其他安全設備而犯之者。
三  攜帶兇器而犯之者。
四  結夥三人以上而犯之者。
五  乘火災、水災或其他災害之際而犯之者。
六  在車站或埠頭而犯之者。
前項之未遂犯罰之。


司法院資訊處製作；財團法人民間司法改革基金會備份。
